Inventaris van het archief van J. in ''t Veld [levensjaren 1895-1981], 1918-1980
Nationaal Archief, Den Haag
Collectie 375 J. in 't Veld
Veld, in 't
1918-1980
C24583
0.90 meter; 36 inventarisnummers.
Normale geschreven, getypte documenten, geen bijzondere handschriften.
Nationaal Archief, Den Haag
Veld, J. in t'
Het archief van J. in 't Veld (1895-1981) bestaat uit stukken aangaande zijn burgermeesterschap van Zaandam en het verzet tijdens de Tweede Wereldoorlog, dossiers houdende teksten van publicaties en redevoeringen, artikelen en brochures geschreven door J. in t'Veld, evenals stukken betreffende de bestuurswetenschap.
Archiefvorming
Geschiedenis van het archiefbeheer
De verwerving van het archief
Het archief is voor langere tijd in beheer, niet in eigendom verkregen.
MAISAO-WOTAP; 2.21
Aanwijzingen voor de gebruiker
Openbaarheidsbeperkingen
Volledig openbaar.
Materiële beperkingen
Aanvraaginstructie
Openbare archiefstukken kunnen online worden aangevraagd en gereserveerd. U kunt dit ook via de terminals in de studiezaal van het Nationaal Archief doen. Om te kunnen reserveren dient u de volgende stappen te volgen:
U maakt een profiel aan op www.gahetna.nl, en logt vervolgens in
Via de archiefinventaris (alleen de beschrijvingen met rode nummers) selecteert u het gewenste archiefstuk door op de knop 'Reserveren' te klikken
In het volgende scherm geeft u aan op welke dag u het archiefstuk wilt inzien
Indien u zich bevindt in de studiezaal en een tafelnummer heeft ontvangen kunt u dit nummer vermelden. Als u geen tafelnummer heeft kunt u tafelnummer 777 laten staan
Vervolgens bevestigt u uw reservering door deze te versturen.
Verwant materiaal
Beschikbaarheid van kopieën
Beschrijving van de series en archiefbestanddelen
- Stukken betreffende zijn burgemeesterschap van Zaandam en het verzet tijdens de Tweede Wereldoorlog., 1935-1980; 1-9
  - Uittreksels uit politiekrapporten van Zaandam tijdens de Februari-staking van 1941, met telegram van Christiansen, houdende zijn ontslagaanzegging als burgemeester van Zaandam. 1941, 1
  - Dagboekaantekeningen tijdens de oorlog en tijdens zijn arrestatie. 1943, 2
  - Documentatie en correspondentie betreffende zijn burgemeesterschap van Zaandam, met retroacta. 1935-1941, 3
  - Stukken betreffende zijn bijdragen aan publicaties over de Tweede Wereldoorlog en de geschiedenis van Zaandam. 1946-1980, 4
  - Brochure, getiteld "de wedergeboorte van het koninkrijk", opgesteld door "Boiset" in Londen, houdende vanuit Londen gestuurde uiteenzettingen over de te kiezen staatsvorm na het einde van de oorlog. Afschriften, gestencild en gedrukt. 1942 en z.j., 5
  - Dossier "De Unie en het Driemanschap". 1944-1974, 6-7
    - Tekst van een open brief van A.G. Jonker. December 1940, 6
    - Documentatie, houdende rapporten over het optreden van de Nederlandse Unie en correspondentie met daarbij betrokken persoon over de door L. de Jong verrichte geschiedschrijving in "Het Koninkrijk der Nederlanden tijdens de Tweede Wereldoorlog". 1946-1974, 7
  - Afschrift van een rede van E.N. van Kleffens, minister van Buitenlandse Zaken in Londen, 18 December 1943. Z.j., 8
  - Anonieme tekst over de economische situatie en de planning van industrialisatie. Z.j., 9
- Receptieboek bij gelegenheid van een zilveren jubileum., 1947; 10
- Dossiers, houdende teksten van publicaties en redevoeringen, tijdschriftartikelen en brochures van zijn hand., 1918-1979; 11-17
  - "Economische politiek". 1945-1977, 11
  - "Algemene politiek". 1918-1978, 12
  - "Buitenlandse politiek". 1925-1954, 13
  - "Gemeentepolitiek". 1946-1972, 14
  - "Gemeentepolitiek: organisatieproblemen". 1929-1970, 15
  - "Gemeentepolitiek: grondpolitiek". 1935-1977, 16
  - "Gemeentepolitiek: bijzondere vergadering van oud-gemeentebestuursleden in de raad van Koog aan de Zaan". 1970, 17
- "Staats- en administratief recht"., 1932-1977; 18
- "Bestuurswetenschap"., 1955-1975; 19
- "Volkshuisvesting"., 1948-1979; 20
- "Stadsvernieuwing" (betreft de problematiek in het algemeen en het stadscentrum van Amsterdam)., 1955-1975; 21
- "Ruimtelijke ordening" (betreft ook milieubeheer)., 1935-1978; 22
- "Maatschappelijk werk" (betreft voornamelijk de vereniging voor Maatschappelijk Werk "Humanitas")., 1946-1958; 23
- "Burgerzin", 1946-1952; 24-25
  - Stukken betreffende de Zaanse Gemeenschap en de Gemeenschap te Almelo. 1948-1950, 24
  - Diversen. 1946-1952, 25
- "Onbevoegde genezers", artikel in het Tijdschrift voor Strafrecht, jaargang 1960, aflevering 2., 26
- "Drankbestrijding"., 1951-1970; 27
- Ingekomen invitaties bij gelegenheid van het huwelijk van Prinses Beatrix met Claus van Amsberg., 1966; 28
- Stukken betreffende zijn boek "Ons staatsbestuur in een stroomversnelling"., 1973; 29
- Ingekomen brief van een autografenverzamelaar uit Kopenhagen, houdende verzoek aan In 't Veld om een handtekening., 15 maart 1937; 30
- Stukken betreffende zijn lidmaatschap van de ereraad van het Nederlands Verbond van Vakverenigingen., 1946; 31
- Stukken betreffende zijn boek "Betekenis der gemeente in de toekomst van West-Europa"., 1950; 32
- Stukken betreffende zijn boek "Krotopruiming en vernieuwing van verbouwde kernen"., 1953; 33
- Stukken betreffende bestuursaangelegenheden in de Wieringermeer en in de Noord-Oostpolder., 1939-1945; 34
- Stukken betreffende zijn artikel in het boek "inleiding tot de Bestuurswetenschap"., 1975; 35
- Boeken van zijn hand, houdende artikelen of monografieën op het gebied van staats- en administratief recht en bestuursinrichting., 1937-1979; 36